臺灣臺中地方法院宣示判決筆錄　　　　　95年度易字第1289號
公　訴　人　臺灣臺中地方法院檢察署檢察官
被　　　告　乙○○
選任辯護人　許智捷律師
上列被告因詐欺案件，經檢察官提起公訴（九十五年度偵字第三
五一五號）及移送併辦（臺灣彰化地方法院檢察署九十五年度偵
字第六六三四號），並聲請認罪協商，於中華民國九十六年一月
十一日下午四時正，在本院刑事第十五法庭宣示判決，出席職員
如下：
法官起立朗讀判決主文、犯罪事實要旨、附記事項、處罰條文，
及告以上訴限制、期間並提出上訴狀之法院，且諭知記載其內容
：
一、主  文：
    乙○○連續幫助共同連續意圖為自己不法之所有，以詐術使
    人將本人之物交付，處拘役伍拾玖日，如易科罰金，以佰
    元折算壹日。緩刑貳年。
二、犯罪事實要旨：
    乙○○得預見由真實姓名年籍均不詳之成年人，於報紙廣告
    版刊登「現金卡、三小時領卡、信用不佳可辦」廣告收集存
    摺、提款卡、密碼之行為，可能用於掩飾因犯罪所匯入之款
    項，仍容任該人使用其帳戶以遂行詐騙他人財物之犯行，而
    不違背其本意，而基於幫助該真實姓名年籍均不詳之成年人
    及其所屬詐欺犯罪集團成員詐欺取財之概括犯意，先後為下
    列行為：
  （一）先於民國九十四年十一月間某日，依報紙廣告內容，撥
        打電話0000000000號，與自稱「蔡美雪會計師」及「李
        襄理」之真實姓名年籍均不詳之成年人聯絡，並於九十
        四年十一月二十日（起訴書誤載為十五日，業經檢察官
        當庭更正），在彰化交流道附近之空軍一號遊覽車搭車
        處，將其在第一商業銀行鹿港分行申辦之帳號00000000
        000號帳戶存摺、提款卡、密碼及國民身分證影本，交
        由櫃檯小姐楊梁綿寄至設址於臺南縣之「蔡美雪會計師
        」。嗣丙○○於九十四年十二月十二日晚間六時三十分
        許，上網於MSN即時通聊天時，一名暱稱「琳」之真實
        姓名年籍均不詳之成年人，向丙○○佯稱缺錢欲與之援
        交，致丙○○誤以為真，不疑有詐，依約於九十四年十
        二月十四日晚間八時許前往臺中市○區○○○路之廣三
        SOGO百貨股份有限公司，撥打電話給對方，由一真實姓
        名年籍均不詳而自稱「琪琪」之成年女子接聽，假稱要
        確認丙○○是否為警察，隨即有一真實姓名年籍均不詳
        之成年男子撥打電話給丙○○，指示丙○○至自動櫃員
        機前操作，嗣於同日晚間九時四十六分五十四秒，丙○○以自動櫃員機轉帳方式，將新臺幣（下同）二萬三千
        四百五十六元轉入乙○○前開第一商業銀行鹿港分行帳
        戶內，嗣丙○○發覺有異始知受騙，而於翌日凌晨報警
        處理。
　（二）乙○○復承上開幫助詐欺取財之概括犯意，於九十四年
　　　　十一月二十四日（移送併案意旨書誤載為二十四日或二
　　　　十五日，業經檢察官當庭更正），在彰化交流道附近之
　　　　空軍一號遊覽車搭車處，將其在國泰世華商業銀行彰泰
　　　　分行申辦之帳號000000000000號帳戶存摺、提款卡、密
　　　　碼（移送併辦意旨書贅載印章，業經檢察官當庭更正）
　　　　，交由櫃檯小姐楊梁綿寄予設址於臺南縣之「蔡美雪會
        計師」。嗣甲○○於九十四年十一月二十八日某時，接
        獲一真實姓名年籍均不詳之成年人撥打之電話，佯稱其
        弟弟替人作保欠款二十萬元，致甲○○陷於錯誤，依其
        指示於九十四年十一月二十八日晚間十一時零四分許，
        以自動櫃員機轉帳方式，將三萬元轉入乙○○上開國泰
        世華商業銀行彰泰分行帳戶內，惟甲○○旋發覺有異，
        始知受騙而於翌日凌晨報警處理。
三、附記事項：
    被告乙○○業於九十五年十二月二十八日本院審理時當庭賠
    償現金三萬元予被害人丙○○，及於同日匯款三萬元賠償被
    害人甲○○，而取得被害人丙○○、甲○○之原諒，有該日
    之審判筆錄、郵政國內匯款執據各一份存卷可稽，附此說明
    。
四、處罰條文：
    刑法第二條第一項、（修正前）第五十六條、第三十條第一
　　項前段、第二項、第三百三十九條第一項、（修正前）第三
　  十三條第五款、（修正前）第四十一條第一項前段、第七十
    四條第一項第一款，罰金罰鍰提高標準條例第一條前段、（
    修正前）第二條。
五、本協商判決除有刑事訴訟法第四百五十五條之四第一項第一
    款於本訊問程序終結前，被告撤銷協商合意或檢察官撤回協
    商聲請者；第二款被告協商之意思非出於自由意志者；第四
    款被告所犯之罪非第四百五十五條之二第一項所定得以協商
    判決者；第六款被告有其他較重之裁判上一罪之犯罪事實者
    ；第七款法院認應諭知免刑或免訴、不受理者情形之一，及
    違反同條第二項「法院應於協商合意範圍內為判決；法院為
    協商判決所科之刑，以宣告緩刑或二年以下有期徒刑、拘役
    或罰金為限」之規定者外，不得上訴。
六、如有上開可得上訴情形，得自收受宣示判決筆錄送達之日起
    十日內，向本院提出上訴書狀，上訴於第二審法院。
中　　華　　民　　國　　96　　年　 　1　　月　　11　　日
                  刑事第十五庭    書記官  何俞瑩
                                  法  官  周瑞芬
上宣示判決筆錄正本證明與原本無異。
                                  書記官  何俞瑩
中　　華　　民　　國　　96　　年　 　1　　月　　11　　日
附錄本案論罪科刑法條
刑法第三百三十九條：
　意圖為自己或第三人不法之所有，以詐術使人將本人或第三人
  之物交付者，處五年以下有期徒刑、拘役或科或併科一千元以
  下罰金。
　以前項方法得財產上不法之利益或使第三人得之者，亦同。
　前二項之未遂犯罰之。
